# 固定资产报废

提问人：老厚 时间：2014-11-20 13:31:38
不对，属于持有待售资产

回答人：chenyiwei
这应当不符合持有待售的定义和确认条件，但应当转入固定资产清理，年末计提减值准备。

提问人：老厚 时间：2014-11-20 19:41:03
陈版，不是在附注上披露的那个：“年末持有待售的固定资产情况”？

回答人：chenyiwei
不是。“持有待售”须符合《企业会计准则第 30 号——财务报表列报（ 2014 年修订）》第四十二条规定。

提问人：七剑传人 010 时间：2014-11-20 23:04:53
陈版，转入固定资产清理，年末不需要转入营业外支出吗？

回答人：chenyiwei
固定资产清理期末可以保留余额，资产负债表上也有对应的列报项目。但要注意期末借方余额不能超出预计可收回金额。

提问人：zengfengxia 时间：2014-11-21 10:53:55
其实固定资产清理和持有待售资产在计量上我理解并没有区别，在列报上也应当考虑是否能在一个营业周期内完成做相应列报。现行的准则模板还是作为非流动资产是否恰当？

回答人：chenyiwei
这是新准则尚未处理好的一个问题，即引进“持有待售”概念后，与原有的“固定资产清理”如何协调。